# Vlinders

```{r}
sg <- "dagvlinders"
```


## Meetnetkarakteristieken

Tabel \@ref(tab:MeetnKaraktvlinders1) en Tabel \@ref(tab:MeetnKaraktvlinders2) geven een overzicht van de karakteristieken van de vlindersmeetnetten.

```{r MeetnKaraktvlinders1, message= FALSE, warning= FALSE, results= 'asis'}

meetnetKarakt %>%
  filter(soortengroep == "Vlinders") %>%
  select(meetnet, protocol, type, 'duur meetcyclus'= duur_meetcyclus, start = opstartjaar) %>%
  unique() %>%
  arrange(meetnet) %>%
  kable(caption = "Overzicht van de karakteristieken van de vlindersmeetnetten: veldprotocol, type meetnet (integraal of steekproef), aantal meetnetlocaties en de meetcyclus in jaren", 
        row.names = FALSE, 
        booktabs = TRUE,
        format = "html") %>%
  kable_styling(bootstrap_options = c("striped", "hover", "condensed", "responsive")) %>%
  column_spec(5, width = "2cm") %>%
  collapse_rows(columns = 1)
  
```


```{r MeetnKaraktvlinders2, message= FALSE, warning= FALSE, results= 'asis'}

meetnetKarakt %>%
  filter(soortengroep == "Vlinders") %>%
  arrange(meetnet) %>%
  select(meetnet, protocol,  'Bezoeken (/jaar)' = bezoeken, 'Begin telperiode' = begin_telperiode, 'Einde telperiode' = einde_telperiode) %>%
  unique() %>%
  kable(caption = "Overzicht van de karakteristieken van de vlindersmeetnetten: aantal bezoeken per jaar, begin en einde van de telperiode", row.names = FALSE, booktabs = TRUE, align = c("l", "c", "c", "c")) %>%
  kable_styling(bootstrap_options = c("striped", "hover", "condensed", "responsive")) %>%
  # column_spec(1, width = "2cm") %>%
  # column_spec(4, width = "2cm") %>%
  # column_spec(5, width = "2cm") %>%
 # column_spec(6, width = "2cm")%>%
  collapse_rows(columns = 1)

```


## Overzicht van de uitgevoerde tellingen

### Evaluatie jaardoelen en doelen meetnetcyclus

In bijlage \@ref(h:bijlage) wordt per meetnetloctie een overzicht gegeven van de uitgevoerde tellingen.

In Tabel \@ref(tab:overzichtTellingenvlinders1) evalueren we de jaardoelen. In de tabel onderscheiden we: 

* de jaardoelen: het aantal te tellen locaties voor een bepaald jaar; 
* doelbereik jaar: de mate waarin de jaardoelen gehaald werden;
* het aantal tellingen conform protocol;
* het aantal tellingen dat niet kon worden uitgevoerd door overmacht;
* het aantal voldoende getelde meetnetlocaties: dit zijn de locaties waar het aantal tellingen werd gehaald binnen de afgesproken telperiode, conform het protocol. Ook de tellingen die niet konden uitgevoerd worden door overmacht worden hiervoor meegrekend.
*het aantal nieuw getelde meetnetlocaties binnen een meetcyclus: dit zijn het aantal voldoende getelde locaties die voor de eerste maal geteld werden in de meetcyclus.  

```{r overzichtTellingenvlinders1, message= FALSE, warning= FALSE, results= 'asis'}

tabel_meetnetten %>%
   filter(Soortgroep == sg,
          Jaar == jaar_evaluatie) %>%
  filter(`Type locatie` == "Meetnetlocatie") %>%
  arrange(Meetnet) %>%
  select(Meetnet,  "Protocol", "Jaardoel", "Doelbereik jaar (%)", "Tellingen conform protocol", "Tellingen niet uitvoerbaar",  "Locaties voldoende geteld - totaal", "Locaties voldoende geteld - nieuw") %>%
  kable(booktabs = TRUE, 
        caption = "Evaluatie van de jaardoelen", 
        align = c("l", "l", "l","c","c", "c", "c", "c", "c", "c", "c")) %>%
 kable_styling(bootstrap_options = c("striped", "hover", "condensed", "responsive"),
               font_size = 11) %>%
  #   column_spec(4, width = "2cm") %>%
  # column_spec(5, width = "2cm") %>%
  # column_spec(6, width = "2cm") %>%
  # column_spec(7, width = "2cm") %>%
  collapse_rows(columns = c(1))
  
```

In Tabel \@ref(tab:overzichtTellingenvlinders3) evalueren we de doelen voor de meetcyclus. De tabel geeft volgende informatie: 

* jaar in meetcyclus: het hoeveelste jaar binnen de meetcyclus t.o.v. de duur van de meetcyclus; 
* de doelen voor de meetcyclus: het aantal te tellen locaties voor de volledige meetcyclus; 
* doelbereik meetcyclus: de mate waarin de doelen voor de meetcyclus gehaald werden; 
* het totaal aantal getelde locaties binnen een meetcyclus.

```{r overzichtTellingenvlinders3, message= FALSE, warning= FALSE, results= 'asis'}

tabel_meetnetten %>%
   filter(Soortgroep == sg) %>%
  arrange(Meetnet) %>%
  filter(Jaar == jaar_evaluatie) %>%
  filter(`Type locatie` == "Meetnetlocatie") %>%
  filter(`Duur meetcyclus` > 1) %>%
    select(Meetnet, Protocol,  "Jaar in meetcyclus", "Doel meetcyclus", "Doelbereik cyclus (%)", "Locaties voldoende geteld - cyclus") %>%
  kable(booktabs = TRUE, 
        caption = "Evaluatie van de doelen voor de meetcyclus", 
        align = c("l", "l", "c","c","c", "c", "c", "c", "c", "c", "c")) %>%
 kable_styling(bootstrap_options = c("striped", "hover", "condensed", "responsive"),
               font_size = 11) %>%
  #   column_spec(4, width = "2cm") %>%
  # column_spec(5, width = "2cm") %>%
  # column_spec(6, width = "2cm") %>%
  # column_spec(7, width = "2cm") %>%
  collapse_rows(columns = c(1) )
  
```

Ten slotte geven we een overzicht van de tellingen in 'extra locaties' die niet tot de steekproef behoren. Hiervoor worden geen doelen gesteld. 

```{r overzichtTellingenvlinders2, message= FALSE, warning= FALSE, results= 'asis'}

tabel_meetnetten %>%
  arrange(Meetnet) %>%
   filter(Soortgroep == sg,
          Jaar == jaar_evaluatie) %>%
  filter(`Type locatie` == "Extra locatie") %>%
  select(Meetnet,  "Protocol",  "Tellingen conform protocol",  "Locaties voldoende geteld - totaal") %>%
  kable(booktabs = TRUE, 
        caption = "Overzicht van tellingen in extra locaties", 
        align = c("l", "l", "l","c","c", "c", "c", "c", "c", "c", "c")) %>%
 kable_styling(bootstrap_options = c("striped", "hover", "condensed", "responsive"),
               font_size = 11) %>%
  #   column_spec(4, width = "2cm") %>%
  # column_spec(5, width = "2cm") %>%
  # column_spec(6, width = "2cm") %>%
  # column_spec(7, width = "2cm") %>%
  collapse_rows(columns = c(1))
  
```


### Tijdstippen van de tellingen




```{r vliegperiodes}

vliegperiodes <- read.csv2("../../data/vlinders_vliegperiodes.csv", stringsAsFactors = FALSE) %>%
  mutate(begin_vliegperiode = as.Date(begin_vliegperiode, format = "%d/%m/%Y"),
         einde_vliegperiode = as.Date(einde_vliegperiode, format = "%d/%m/%Y"))

bezoeken_vliegperiode <- bezoeken %>% 
  filter(soortgroep == sg) %>%
  filter(jaar == jaar_evaluatie) %>% 
  left_join(vliegperiodes, by = c("meetnet", "jaar")) %>%
  select(meetnet, protocol, locatie, datum,  bezoek_status_detail, begin_vliegperiode, einde_vliegperiode) %>%
  unique() %>%
  mutate(verschil_dagen = ifelse(datum < begin_vliegperiode, 
                                datum - begin_vliegperiode,
                                ifelse(datum > einde_vliegperiode, datum - einde_vliegperiode, 0)))

```



Figuur \@ref(fig:figuurBezoekenvlinders) geeft een overzicht van de tijdstippen van de bezoeken.  

```{r figuurBezoekenvlinders, message= FALSE, warning= FALSE, fig.height=9, fig.width= 6.5,  fig.cap = "Overzicht tijdstippen waarop tellingen werden uitgevoerd in 2019" }


ggplot(data = bezoeken_vliegperiode, aes(x = datum, fill = bezoek_status_detail)) + 
  geom_histogram(binwidth = 7, colour = "white") +
  geom_vline(aes(xintercept = begin_vliegperiode), data = bezoeken_vliegperiode, linetype = 2) +
  geom_vline(aes(xintercept = einde_vliegperiode), data = bezoeken_vliegperiode, linetype = 2) +
  facet_wrap( ~ meetnet , ncol = 3) + 
  labs(x = "Datum bezoek", y = "Aantal bezoeken", fill = "Bezoek status")  + 
  theme( axis.text.x = element_text(angle = 90, hjust = 1),
         legend.position = "bottom",
         legend.direction = "vertical")
```

Onderstaande tabel geeft een overzicht van de tellingen buiten de telperiode. De kolom 'VerschilDagen' geeft (de absolute waarde van) het verschil in dagen t.o.v. de telperiode volgens het veldprotocol.

```{r}

bezoeken_vliegperiode %>%
  filter(verschil_dagen != 0) %>%
  arrange(desc(abs(verschil_dagen))) %>%
  select(meetnet, datum, bezoek_status_detail, verschil_dagen) %>%
  kable(booktabs = TRUE,
        caption = "Bezoeken buiten vliegperiode",
        align = c("l", "l", "c","c","c", "c", "c", "c", "c", "c", "c")) %>%
 kable_styling(bootstrap_options = c("striped", "hover", "condensed", "responsive"),
               font_size = 11) %>%
  collapse_rows(columns = 1 )

```


### Afwijkingen van het protocol

De volgende tabel geeft een overzicht van de afwijkingen van het protocol.

```{r afwijkingenProtocolVlinders, message= FALSE, warning= FALSE}

bezoeken %>% 
  filter(soortgroep == sg) %>% 
  filter(jaar == jaar_evaluatie) %>% 
  filter(bezoek_status_detail != "Conform protocol") %>% 
  select(meetnet, datum, locatie, "bezoek status" = bezoek_status_detail, opmerkingen = notes) %>%
  unique() %>%
  mutate(opmerkingen = gsub("\n", ". ", opmerkingen)) %>%
  kable(booktabs = TRUE, escape = TRUE) %>%
  kable_styling(latex_options =  c( "hold_position"),
                bootstrap_options = c("striped", "hover", "condensed", "responsive")) %>%
    column_spec(5, width = "6cm") %>%
   column_spec(2, width = "3cm")
  
```

### Mogelijke dubbele invoer

```{r}
bezoeken_dubbels %>%
  filter(soortgroep == sg) %>%
  select(meetnet, protocol, locatie, datum, nBezoeken_datum, Start_timeIdentiek, taak1, taak2) %>% 
  arrange(meetnet, protocol) %>%
  kable(booktabs = TRUE, 
        caption = "Mogelijke dubbele invoer van tellingen", 
        align = c("l", "l", "c","c","c", "c", "c", "c", "c", "c", "c")) %>%
 kable_styling(bootstrap_options = c("striped", "hover", "condensed", "responsive"),
               font_size = 11) %>%
  collapse_rows(columns = 1 )
```

## Opmerkingen bij meetnetlocaties

```{r}

locaties_opm %>%
  filter(soortgroep == sg) %>%
  filter(datum > "2019-05-01") %>%
  arrange(meetnet) %>%
  select(-soortgroep) %>%
  kable(booktabs = TRUE, 
        caption = "Opmerkingen locaties") %>%
 kable_styling(bootstrap_options = c("striped", "hover", "condensed", "responsive"),
               font_size = 11) %>%
  collapse_rows(columns = 1 )
```

## Monitoringsinspanning

Zie [deze website](https://inbo.github.io/soortenmeetnetten-dataexploration/#vlinders).

## Verkenning van de ingevoerde aantallen

Zie [deze website](https://inbo.github.io/soortenmeetnetten-dataexploration/#vlinders).

## Aantal getelde secties per transect

Voor de vlinders die via transecten worden opgevolgd verkennen we eerst het aantal 50 meter-secties per transect en het aantal tellingen per sectie. In figuur \@ref(fig:figuurSectiesVlinders) stelt elke rij een transect voor. Elk hok geeft een sectie weer van ongeveer 50 meter. De kleur geeft aan of een sectie al dan niet voldoende werd geteld. De transecten zijn maximaal 1 kilometer lang, maar voor kleine populaties zijn enkel korte transecten haalbaar.

```{r verkenningAantallenVlinders, message=FALSE, warning= FALSE}

aantallen_vlinders <- aantallen %>%
  filter(soortgroep == "dagvlinders" & meetnet!="" & soort_nl!="" & primaire_soort) %>%
  filter(substr(meetnet, 1, 8) != "Algemene")

aantallen_vlinders$sectie <- as.numeric(substring(aantallen_vlinders$sublocatie,7))

aantallen_vlinders_bezoek <- summarise(group_by(aantallen_vlinders,meetnet,locatie, jaar, sectie),
                                       aantalGemiddeld = mean(aantal, na.rm =TRUE),
                                       aantalTotaal = sum(aantal, na.rm =TRUE),
                                       aantalTellingen = n())

aantallen_vlinders_bezoek$VoldoendeGeteld <- ifelse(aantallen_vlinders_bezoek$meetnet %in%  c("Klaverblauwtje","Argusvlinder", "Bruin dikkopje"), 
                                                    ifelse(aantallen_vlinders_bezoek$aantalTellingen >= 6, "ja","nee"),    
                                                    ifelse(aantallen_vlinders_bezoek$aantalTellingen >=3, "ja","nee"))

vlinders_transecten <- aantallen %>%
  filter(protocol == "Vlinders - Transecten") %>%
  select(meetnet) %>%
  unique()

```

```{r figuurSectiesVlinders, message=FALSE, warning= FALSE, fig.width= 8, fig.height= 14, fig.cap = "Aantal tellingen per sectie en per jaar voor de verschillende vlindertransecten" }

aantallen_vlinders_bezoek %>%
  filter(meetnet %in% vlinders_transecten$meetnet)%>%
  #filter(jaar == "2017") %>%
  ggplot(aes(x= sectie, y = factor(locatie), fill = VoldoendeGeteld)) + 
  geom_tile(colour = "black" ) + 
  facet_grid(meetnet ~ jaar , scales = "free_y", space = "free" ) + 
  labs (x = "Sectienummer", y = "Transecten") + 
  theme(strip.text.y = element_text(angle = 0), 
        legend.position = "bottom", 
        strip.text = element_text(size =8), 
        axis.text = element_text(size =8))

```
## Verkenning ingevoerde waarden voor de covariabelen

Hieronder geven we een overzicht van de ingevoerde waarden voor de covariabelen.

```{r verkenningCovariabelenVlinders, fig.width= 7, fig.cap = "Overzicht ingevoerde gegevens temperatuur"}

vlinders <- soortgroepen %>%
  filter(soortgroep == "dagvlinders")

bezoeken_jaar <- bezoeken %>%
  select(visit_id, jaar, bezoek_status_detail, locatie, datum) %>%
  unique()

covariabelen_vlinders <- covariabelen %>%
  filter(meetnet %in% vlinders$meetnet) %>%
  filter(substr(meetnet, 1, 8) != "Algemene")  %>%
  filter(bezoekvariabele != "") %>%
  left_join(bezoeken_jaar, by = "visit_id")
  
covariabelen_vlinders_wide <- covariabelen_vlinders %>%
  select(-eenheid)%>%
  spread(key = bezoekvariabele, value = waarde) %>%
  mutate(bewolking = factor(bewolking, levels = c("heldere hemel (0/8)", "lichtbewolkt (1 tot 2/8)", "halfbewolkt (3 tot 5/8)", "zwaarbewolkt (6 tot 7/8)", "betrokken (8/8)", "onbekend", "unclouded" , "partially clouded", "heavily clouded", "" )),
         windkracht = factor(windkracht, levels = c("windstil (0 Bft)", "zeer zwakke wind (1 Bft)", "zwakke wind (2 Bft)", "vrij matige wind (3 Bft)", "matige wind (4 Bft)", "vrij krachtige wind (5 Bft)", "krachtige wind (6 Bft)", "stormachtig (8 Bft)", "onbekend", "unknown", "")),
         temperatuur = as.numeric(temperatuur),
         temperatuur_klasse = ifelse(is.na(temperatuur), "ontbrekende waarde",
                              ifelse(temperatuur <= 10, "0 - 10",
                              ifelse(temperatuur <= 20, "10 - 20",
                              ifelse(temperatuur <= 30, "20 - 30", "> 30")))),
         temperatuur_klasse = factor(temperatuur_klasse, levels = c("ontbrekende waarde", "0 - 10", "10 - 20", "20 - 30", "> 30")))

```

```{r verkenningT, fig.width= 7, fig.height= 8, fig.cap = "Overzicht ingevoerde gegevens temperatuur"}

covariabelen_vlinders_wide %>%
  filter(jaar == 2019) %>%
  ggplot(aes(x= temperatuur_klasse, fill = bezoek_status_detail)) +
  geom_bar(colour = "white") +
  facet_wrap(~ meetnet, scales = "free_x") + 
  coord_flip() +
  labs(y= "Aantal tellingen", x ="Temperatuur") +
  theme(legend.position = "bottom",
        legend.direction = "vertical") 

```



```{r verkenningCovariabelenVlinders2, fig.width= 7, fig.height= 8, fig.cap = "Overzicht ingevoerde gegevens windkracht"}

covariabelen_vlinders_wide %>%
  filter(jaar == 2019) %>%
  ggplot(aes(x= windkracht, fill = bezoek_status_detail)) +
  geom_bar() +
  facet_wrap(~ meetnet, scales = "free_x") +
  labs(y= "Aantal tellingen", x ="Windkracht") +
  coord_flip() +
  theme(legend.position = "bottom",
        legend.direction = "vertical") 

```




```{r verkenningCovariabelenVlinders3, fig.width= 7, fig.height= 8, fig.cap = "Overzicht ingevoerde gegevens bewolking"}

covariabelen_vlinders_wide %>%
  filter(jaar == 2019) %>%
  ggplot(aes(x= bewolking, fill = bezoek_status_detail)) +
  geom_bar() +
  facet_wrap(~ meetnet) +
  labs(y= "Aantal tellingen", x ="Windkracht") +
  coord_flip() +
  theme(legend.position = "bottom",
        legend.direction = "vertical") 

select_anomalie <- covariabelen_vlinders_wide %>%
  filter(is.na(bewolking) | bewolking %in% c("heavily clouded", "partially clouded", "unclouded") | is.na(windkracht) | windkracht == "unknown")



```
