# Kevers, sprinkhanen en spinnen

```{r}
sg <- "overige"
jaar_evaluatie <- 2019
```


## Meetnetkarakteristieken

Tabel \@ref(tab:MeetnKaraktoverige1) en Tabel \@ref(tab:MeetnKaraktoverige2) geven een overzicht van de karakteristieken van de meetnetten voor kevers, sprinhanen en spinnen.

```{r MeetnKaraktoverige1, message= FALSE, warning= FALSE, results= 'asis'}

bezoeken_overige <- filter(bezoeken, soortgroep %in% c("Spinkhanen&krekels", "Kevers", "Spinnen"))
overige <- unique(bezoeken_overige$meetnet)

meetnetKarakt %>%
  filter(soortengroep %in% c("Spinkhanen&krekels", "Kevers", "Spinnen")) %>%
  select(soortengroep, meetnet, protocol, type, 'duur meetcyclus'= duur_meetcyclus, start = opstartjaar) %>%
  unique() %>%
  arrange(soortengroep, meetnet) %>%
  kable(caption = "Overzicht van de karakteristieken van de omeetnetten voor kevers, sprinhanen en spinnen: veldprotocol, type meetnet (integraal of steekproef), aantal meetnetlocaties en de meetcyclus in jaren", 
        row.names = FALSE, 
        booktabs = TRUE,
        format = "html") %>%
  kable_styling(bootstrap_options = c("striped", "hover", "condensed", "responsive")) %>%
  column_spec(5, width = "2cm")
  
```


```{r MeetnKaraktoverige2, message= FALSE, warning= FALSE, results= 'asis'}

meetnetKarakt %>%
  filter(soortengroep %in% c("Spinkhanen&krekels", "Kevers", "Spinnen")) %>%
  arrange(soortengroep, meetnet) %>%
  select(meetnet,  'Bezoeken (/jaar)' = bezoeken, 'Begin telperiode' = begin_telperiode, 'Einde telperiode' = einde_telperiode) %>%
  unique() %>%
  kable(caption = "Overzicht van de karakteristieken van de overigemeetnetten: aantal bezoeken per jaar, begin en einde van de telperiode", row.names = FALSE, booktabs = TRUE, align = c("l", "c", "c", "c")) %>%
  kable_styling(bootstrap_options = c("striped", "hover", "condensed", "responsive")) %>%
  # column_spec(1, width = "2cm") %>%
  # column_spec(4, width = "2cm") %>%
  # column_spec(5, width = "2cm") %>%
 # column_spec(6, width = "2cm")%>%
  collapse_rows(columns = 1)

```

## Overzicht van de uitgevoerde tellingen

### Evaluatie jaardoelen en doelen meetnetcyclus

In bijlage \@ref(h:bijlage) wordt per meetnetloctie een overzicht gegeven van de uitgevoerde tellingen.

In Tabel \@ref(tab:overzichtTellingenoverige1) evalueren we de jaardoelen. In de tabel onderscheiden we: 

* de jaardoelen: het aantal te tellen locaties voor een bepaald jaar; 
* doelbereik jaar: de mate waarin de jaardoelen gehaald werden;
* het aantal tellingen conform protocol;
* het aantal tellingen dat niet kon worden uitgevoerd door overmacht;
* het aantal voldoende getelde meetnetlocaties: dit zijn de locaties waar het aantal tellingen werd gehaald binnen de afgesproken telperiode, conform het protocol. Ook de tellingen die niet konden uitgevoerd worden door overmacht worden hiervoor meegrekend.
*het aantal nieuw getelde meetnetlocaties binnen een meetcyclus: dit zijn het aantal voldoende getelde locaties die voor de eerste maal geteld werden in de meetcyclus.  

```{r overzichtTellingenoverige1, message= FALSE, warning= FALSE, results= 'asis'}

tabel_meetnetten %>%
  arrange(Soortgroep, Meetnet) %>%
   filter(Soortgroep == sg,
          Jaar == jaar_evaluatie) %>%
  filter(`Type locatie` == "Meetnetlocatie") %>%
  select(Meetnet,  "Protocol", "Jaardoel", "Doelbereik jaar (%)", "Tellingen conform protocol", "Tellingen niet uitvoerbaar",  "Locaties voldoende geteld - totaal") %>%
  kable(booktabs = TRUE, 
        caption = "Evaluatie van de jaardoelen", 
        align = c("l", "l", "l","c","c", "c", "c", "c", "c", "c", "c")) %>%
 kable_styling(bootstrap_options = c("striped", "hover", "condensed", "responsive"),
               font_size = 11) %>%
  #   column_spec(4, width = "2cm") %>%
  # column_spec(5, width = "2cm") %>%
  # column_spec(6, width = "2cm") %>%
  # column_spec(7, width = "2cm") %>%
  collapse_rows(columns = c(1))
  
```

In Tabel \@ref(tab:overzichtTellingenoverige3) geven we het totaal aantal getelde locaties in de meetcyclus.

```{r overzichtTellingenoverige3, message= FALSE, warning= FALSE, results= 'asis'}

tabel_meetnetten %>%
  arrange(Meetnet) %>%
   filter(Soortgroep == sg) %>%
  filter(Jaar == jaar_evaluatie) %>%
  filter(`Duur meetcyclus` > 1) %>%
    select(Meetnet, Protocol,  "Jaar in meetcyclus",  "Locaties voldoende geteld - cyclus") %>%
  kable(booktabs = TRUE, 
        caption = "Evaluatie van de doelen voor de meetcyclus", 
        align = c("l", "l", "c","c","c", "c", "c", "c", "c", "c", "c")) %>%
 kable_styling(bootstrap_options = c("striped", "hover", "condensed", "responsive"),
               font_size = 11) %>%
  #   column_spec(4, width = "2cm") %>%
  # column_spec(5, width = "2cm") %>%
  # column_spec(6, width = "2cm") %>%
  # column_spec(7, width = "2cm") %>%
  collapse_rows(columns = c(1) )
  
```


```{r overzichtTellingenoverige2, message= FALSE, warning= FALSE, results= 'asis', eval = FALSE}

tabel_meetnetten %>%
   filter(Soortgroep == sg,
          Jaar == jaar_evaluatie) %>%
  filter(`Type locatie` == "Extra locatie") %>%
  select(Meetnet,  "Protocol",  "Tellingen conform protocol",  "Locaties voldoende geteld - totaal") %>%
  kable(booktabs = TRUE, 
        caption = "Overzicht van tellingen in extra locaties", 
        align = c("l", "l", "l","c","c", "c", "c", "c", "c", "c", "c")) %>%
 kable_styling(bootstrap_options = c("striped", "hover", "condensed", "responsive"),
               font_size = 11) %>%
  #   column_spec(4, width = "2cm") %>%
  # column_spec(5, width = "2cm") %>%
  # column_spec(6, width = "2cm") %>%
  # column_spec(7, width = "2cm") %>%
  collapse_rows(columns = c(1))
  
```


### Tijdstippen van de tellingen

Figuur \@ref(fig:figuurBezoekenoverige) geeft een overzicht van de tijdstippen van de bezoeken.  

```{r figuurBezoekenoverige, message= FALSE, warning= FALSE, fig.height= 6, fig.width= 6.5,  fig.cap = "Overzicht tijdstippen waarop tellingen werden uitgevoerd in 2018" }

bezoeken_figuur <- bezoeken %>% 
  left_join(telperiodes_2019, by = c("soortgroep", "meetnet", "protocol")) %>%
  filter(soortgroep == sg) %>% 
  filter(jaar == jaar_evaluatie) %>% 
  select(meetnet,locatie, datum,  bezoek_status_detail, start_telperiode, einde_telperiode) %>%
  unique()

ggplot(data = bezoeken_figuur, aes(x = datum, fill = bezoek_status_detail)) + 
  geom_histogram(binwidth = 7, colour = "white") +
  geom_vline(aes(xintercept = start_telperiode), data = bezoeken_figuur, linetype = 2) +
  geom_vline(aes(xintercept = einde_telperiode), data = bezoeken_figuur, linetype = 2) +
  facet_wrap( ~ meetnet, ncol = 3) + 
  labs(x = "Datum bezoek", y = "Aantal bezoeken", fill = "Bezoek status")  + 
  theme( axis.text.x = element_text(angle = 90, hjust = 1),
         legend.position = "bottom",
         legend.direction = "vertical")
```

Onderstaande tabel geeft een overzicht van de tellingen buiten de telperiode. De kolom 'VerschilDagen' geeft (de absolute waarde van) het verschil in dagen t.o.v. de telperiode volgens het veldprotocol.

```{r}

bezoeken_buitenTelperiode %>%
  filter(soortgroep == sg) %>%
  select(-soortgroep,-taak, -hoofdteller, -ConformTaak, -notes) %>% 
  arrange(desc(VerschilDagen)) %>%
  kable(booktabs = TRUE,
        caption = "Bezoeken buiten telperiode",
        align = c("l", "l", "c","c","c", "c", "c", "c", "c", "c", "c")) %>%
 kable_styling(bootstrap_options = c("striped", "hover", "condensed", "responsive"),
               font_size = 11) %>%
  collapse_rows(columns = 1 )
  # datatable(rownames = FALSE,
  #           filter = 'top',
  #           extensions = c('Buttons', 'Scroller'),
  #           options = list(
  #             dom = 'Bfrtip',
  #             buttons = c('copy', 'pdf', 'csv', 'excel'),
  #             language = list(url = '//cdn.datatables.net/plug-ins/1.10.11/i18n/Dutch.json'),
  #             deferRender = TRUE,
  #              scrollY = 400,
  #              scroller = TRUE,
  #              scrollX = TRUE
  #             )
  #           )


```



### Afwijkingen van het protocol

De volgende tabel geeft een overzicht van de afwijkingen van het protocol.

```{r afwijkingenProtocolOverige, message= FALSE, warning= FALSE}

bezoeken %>% 
  filter(soortgroep == sg) %>% 
  filter(jaar == jaar_evaluatie) %>% 
  filter(bezoek_status_detail != "Conform protocol") %>% 
  select(meetnet, datum, locatie, "bezoek status" = bezoek_status_detail, opmerkingen = notes) %>%
  mutate(opmerkingen = gsub("\n", ". ", opmerkingen)) %>%
  kable(booktabs = TRUE, escape = TRUE) %>%
  kable_styling(latex_options =  c( "hold_position"),
                bootstrap_options = c("striped", "hover", "condensed", "responsive")) %>%
    column_spec(5, width = "6cm") %>%
   column_spec(2, width = "3cm")
    # datatable(rownames = FALSE,
    #         filter = 'top',
    #         extensions = c('Buttons', 'Scroller'),
    #         options = list(
    #           dom = 'Bfrtip',
    #           buttons = c('copy', 'pdf', 'csv', 'excel'),
    #           language = list(url = '//cdn.datatables.net/plug-ins/1.10.11/i18n/Dutch.json'),
    #           deferRender = TRUE,
    #            scrollY = 400,
    #            scroller = TRUE,
    #            scrollX = TRUE
    #           )
    #         )
  
```



## Monitoringsinspanning

Zie [deze website](https://inbo.github.io/soortenmeetnetten-dataexploration/#overige).

## Verkenning van de ingevoerde aantallen

Zie [deze website](https://inbo.github.io/soortenmeetnetten-dataexploration/#overige).





