# Vaatplanten

```{r}
sg <- "planten"

planten_protocol <- taken %>%
  filter(jaar == 2019) %>%
  filter(soortgroep == "planten") %>%
  distinct(meetnet, protocol)

```


```{r}

locaties_planten_sf <- locaties %>%
  filter(soortgroep == "planten") %>%
  filter(is_active) %>%
  mutate(locatie = as.character(locatie),
         meetnet = as.character(meetnet)) %>%
  select(meetnet, locatie)

locaties_planten <- locaties_planten_sf %>%
  st_drop_geometry() %>%
  mutate(locatie_mn = 1)

locaties_planten_sf <- locaties_planten_sf %>%
  st_transform(crs = 31370) 
  
data_wnm_2019_orig <- read.csv2("../../data/planten/Export_opleverenplantenwaarnemingen2019finaal_versie2020-04-07.csv", stringsAsFactors  = FALSE)

data_wnm_2019_sf <- data_wnm_2019_orig %>%
  mutate(datum = as.Date(datum, format = "%d/%m/%Y"),
         jaar = as.numeric(format(datum, "%Y")),
         id = as.character(id),
         naam_nl = ifelse(naam_lat == "Gentianella amarella subsp. uliginosa", "Duingentiaan", naam_nl)) %>% 
  st_as_sf(coords = c("x", "y"), crs = 31370) %>%
  st_join(locaties_planten_sf) %>%
  group_by(id) %>%
  mutate(n = n()) %>%
  ungroup() %>%
  filter(! ((n > 1) &  (naam_nl != meetnet))) %>%
  select(id, naam_nl, meetnet, locatie_np = "Locatie.Meetnetten.be", locatie, gebied, jaar, datum, aantal, code = Floroncode, typewaarneming) %>%
  mutate(locatie = ifelse(naam_nl != meetnet, NA, locatie), #soms overlap met meetnetlocatie van ander meetnet --> verwijderen
         meetnet =  ifelse(naam_nl != meetnet, NA, meetnet))

check_locatienaam <- data_wnm_2019_sf %>%
  st_drop_geometry() %>%
  filter(!is.na(meetnet) & (locatie_np != locatie) & (locatie_np != "")) %>%
  filter(locatie_np != "Goorke – Rode Del (b6-43-31)") %>%
  select(id, meetnet, locatie_np, locatie)

write.csv2(check_locatienaam, "../../output/planten_check_namen.csv")

data_wnm_2019 <- data_wnm_2019_sf %>% 
  mutate(locatie = ifelse(locatie_np == "Goorke – Rode Del (b6-43-31)", "Goorke – Rode Del (b6-43-31)", locatie),
         locatie_planten = ifelse(is.na(locatie), locatie_np, locatie),
         meetnet = ifelse(is.na(meetnet), naam_nl, meetnet),
         locatie_planten = ifelse(is.na(locatie) & locatie_np ==  "", gebied, locatie_planten),
         type_locatie = ifelse(is.na(locatie) & locatie_np ==  "", "Extra locatie", "Meetnetlocatie")) %>%
  st_drop_geometry()
         
check <-  data_wnm_2019 %>%
  select(id, meetnet, locatie = locatie_planten, type_locatie) %>%
  filter(type_locatie == "Meetnetlocatie") %>%
  left_join(locaties_planten, by = c("meetnet", "locatie"))

data_wnm_2019 <- data_wnm_2019 %>%
  mutate(locatie_planten = ifelse(locatie_planten == "Ter Yde3 (c0-48-42)", "Ter Yde/Karthuizerduinen1a  (c0-48-24)", locatie_planten),
         locatie_planten = ifelse(locatie_planten == "Tielenkamp 2b (c5-17-21)", "Tielenkamp2b (c5-17-21)", locatie_planten)
         )

aantallen_planten_wnm <- data_wnm_2019 %>%
  left_join(planten_protocol, by = "meetnet") %>%
  mutate(invoer_type = ifelse(typewaarneming %in% c("iObs", "ObsMapp"), "mobiel", "website"),
         protocol = ifelse(meetnet == "Stekende bies", "Vaatplanten - Oppervlakte", protocol),
         databank = "waarnemingen.be") %>%
  select(type_locatie, meetnet, protocol, locatie = locatie_planten, datum, floroncode = code, aantal, invoer_type, databank) 

```



```{r data mn}

aantallen_planten_mn <- read.csv2(paste("../../data/", versie, "/aantallen_planten.csv", sep = ""), stringsAsFactors = FALSE)

aantallen_planten_track <- st_read(paste("../../data/", versie, "/planten_tracks.gpkg", sep = ""),
                    str_c("planten_tracks_", versie), quiet = TRUE)

aantallen_planten_mn <- aantallen_planten_mn %>%
  mutate(datum = as.Date(start_date, format = "%Y-%m-%d"),
         type_locatie = "Meetnetlocatie",
         invoer_type = ifelse(track == 1, "mobiel", "website"),
         databank = "meetnetten.be") %>%
  select(type_locatie, meetnet, protocol, locatie, datum, visit_id, floroncode = flororcode, track, invoer_type, databank)
    
```

```{r planten combined}

aantallen_planten_tot <- aantallen_planten_mn %>%
  bind_rows(aantallen_planten_wnm) 

# bezoeken_planten <- bezoeken %>%
#   filter(soortgroep == "planten") %>%
#   filter(jaar == 2019)

bezoeken_planten <- aantallen_planten_tot %>%
  group_by(type_locatie, meetnet, protocol, locatie, datum, track, invoer_type, databank) %>%
  summarise(aantal_telpunten_cp = sum(floroncode != "" | (protocol == "Vaatplanten - Aantal individuen" & !is.na(aantal))),
            aantal_telpunten_nvcp = sum(floroncode == "" & (protocol == "Vaatplanten - Oppervlakte"))) %>%
  ungroup()
   
locaties_planten_exp <-  bezoeken_planten %>%
  filter(aantal_telpunten_cp > 0) %>%
  arrange(type_locatie, meetnet, protocol, locatie, databank, invoer_type) %>%
  group_by(type_locatie, meetnet, protocol, locatie, databank) %>%
  summarise(invoer_type = str_c(unique(invoer_type), collapse = " + "),
            aantal_bezoeken_cp = sum(aantal_telpunten_cp > 0),
            som_telpunten_cp = sum(aantal_telpunten_cp)) %>%
  ungroup() %>%
  arrange(desc(type_locatie))

locaties_planten_exp_wide <- locaties_planten_exp %>%
  select(-aantal_bezoeken_cp, -som_telpunten_cp) %>%
  spread(key = "databank", value = "invoer_type") %>%
  mutate(afgewerkt = ifelse(!is.na(meetnetten.be), 
                            ifelse(meetnetten.be == "mobiel", "ja", 
                                   ifelse(meetnetten.be == "website" & !is.na(waarnemingen.be), "ja", "nee")),
                            "nee")) %>%
  arrange(meetnet, locatie)

write.csv2(locaties_planten_exp_wide, "../output/locaties_planten_afgewerkt2019.csv", row.names = FALSE)

locaties_planten <-  bezoeken_planten %>%
  filter(aantal_telpunten_cp > 0) %>%
  arrange(type_locatie, meetnet, protocol, locatie, databank, invoer_type) %>%
  group_by(type_locatie, meetnet, protocol, locatie, databank, invoer_type) %>%
  summarise(aantal_bezoeken_cp = sum(aantal_telpunten_cp > 0),
            som_telpunten_cp = sum(aantal_telpunten_cp)) %>%
  ungroup() %>%
  arrange(desc(type_locatie))





meetnetten_planten <- locaties_planten %>%
  left_join(meetnetten_n_locaties, by = "meetnet") %>%
  rename(aantal_meetnetlocaties = meetnetlocaties) %>%
  mutate(aantal_meetnetlocaties = ifelse(type_locatie == "Extra locatie", NA, aantal_meetnetlocaties)) %>%
  group_by(type_locatie, meetnet, protocol) %>%
  mutate(aantal_getelde_locaties =  n_distinct(locatie),
         aantal_telpunten_cp = sum(som_telpunten_cp)) %>%
  ungroup() %>%
  arrange(type_locatie, meetnet, protocol, locatie, databank) %>%
  group_by(type_locatie, meetnet, protocol, aantal_meetnetlocaties, databank, aantal_getelde_locaties, aantal_telpunten_cp) %>%
  summarise(aantal_getelde_locaties_db = n_distinct(locatie),
            aantal_telpunten_cp_db = sum(som_telpunten_cp)) %>%
  ungroup()  %>% 
#   spread(key = "databank", value = "aantal_getelde_locaties_db", fill = 0) %>%
 arrange(desc(type_locatie))

meetnetten_planten_telpunten_wide <- meetnetten_planten %>%
  select(-aantal_getelde_locaties_db) %>%
  spread(key = "databank", value = "aantal_telpunten_cp_db", fill = 0) %>%
  rename(aantal_telpunten_mn = meetnetten.be, aantal_telpunten_wnm = waarnemingen.be) %>%
  select(type_locatie, meetnet, protocol, aantal_telpunten_mn, aantal_telpunten_wnm)

meetnetten_planten_locaties_wide <- meetnetten_planten %>%
  select(-aantal_telpunten_cp_db) %>%
  spread(key = "databank", value = "aantal_getelde_locaties_db", fill = 0) %>%
  rename(aantal_getelde_locaties_mn = meetnetten.be, aantal_getelde_locaties_wnm = waarnemingen.be)

meetnetten_planten_wide <- meetnetten_planten_locaties_wide %>%
  left_join(meetnetten_planten_telpunten_wide, by = c("type_locatie", "meetnet", "protocol"))


totaal_locties_planten <- sum(
  (meetnetKarakt  %>%
  filter(soortengroep == "Vaatplanten"))$meetnetlocaties, 
  na.rm = TRUE)

totaal_planten <- meetnetten_planten_wide %>%
  group_by(type_locatie) %>%
  summarise(aantal_meetnetlocaties = sum(aantal_meetnetlocaties),
            aantal_getelde_locaties_tot = sum(aantal_getelde_locaties),
            aantal_getelde_locaties_mn = sum(aantal_getelde_locaties_mn),
            aantal_getelde_locaties_wnm = sum(aantal_getelde_locaties_wnm)) %>%
  ungroup() %>%
  mutate(aantal_meetnetlocaties = ifelse(type_locatie == "Meetnetlocatie", totaal_locties_planten, aantal_meetnetlocaties),
         jaardoel = ceiling(aantal_meetnetlocaties/3))
  
#mobiel

meetnetten_planten_mobiel <- locaties_planten %>%
  filter(invoer_type == "mobiel") %>%
  left_join(meetnetten_n_locaties, by = "meetnet") %>%
  rename(aantal_meetnetlocaties = meetnetlocaties) %>%
  mutate(aantal_meetnetlocaties = ifelse(type_locatie == "Extra locatie", NA, aantal_meetnetlocaties)) %>%
  group_by(type_locatie, meetnet, protocol) %>%
  mutate(aantal_getelde_locaties =  n_distinct(locatie),
         aantal_telpunten_cp = sum(som_telpunten_cp)) %>%
  ungroup() %>%
  arrange(type_locatie, meetnet, protocol, locatie, databank) %>%
  group_by(type_locatie, meetnet, protocol, aantal_meetnetlocaties, databank, aantal_getelde_locaties, aantal_telpunten_cp) %>%
  summarise(aantal_getelde_locaties_db = n_distinct(locatie),
            aantal_telpunten_cp_db = sum(som_telpunten_cp)) %>%
  ungroup()  %>% 
#   spread(key = "databank", value = "aantal_getelde_locaties_db", fill = 0) %>%
 arrange(desc(type_locatie))

meetnetten_planten_telpunten_wide <- meetnetten_planten_mobiel %>%
  select(-aantal_getelde_locaties_db) %>%
  spread(key = "databank", value = "aantal_telpunten_cp_db", fill = 0) %>%
  rename(aantal_telpunten_mn = meetnetten.be, aantal_telpunten_wnm = waarnemingen.be) %>%
  select(type_locatie, meetnet, protocol, aantal_telpunten_mn, aantal_telpunten_wnm)

meetnetten_planten_locaties_wide <- meetnetten_planten_mobiel %>%
  select(-aantal_telpunten_cp_db) %>%
  spread(key = "databank", value = "aantal_getelde_locaties_db", fill = 0) %>%
  rename(aantal_getelde_locaties_mn = meetnetten.be, aantal_getelde_locaties_wnm = waarnemingen.be)

meetnetten_planten_mobiel_wide <- meetnetten_planten_locaties_wide %>%
  left_join(meetnetten_planten_telpunten_wide, by = c("type_locatie", "meetnet", "protocol"))

totaal_planten_mobiel <- meetnetten_planten_mobiel_wide %>%
  group_by(type_locatie) %>%
  summarise(aantal_meetnetlocaties = sum(aantal_meetnetlocaties),
            aantal_getelde_locaties_tot = sum(aantal_getelde_locaties),
            aantal_getelde_locaties_mn = sum(aantal_getelde_locaties_mn),
            aantal_getelde_locaties_wnm = sum(aantal_getelde_locaties_wnm)) %>%
  ungroup() 


write.csv2(locaties_planten_exp, str_c("../../Output/overzicht_locaties_planten", versie), row.names = FALSE)
  
```







## Meetnetkarakteristieken

Tabel \@ref(tab:MeetnKaraktvaatplanten1) en Tabel \@ref(tab:MeetnKaraktvaatplanten2) geven een overzicht van de karakteristieken van de vaatplantenmeetnetten.

```{r MeetnKaraktvaatplanten1, message= FALSE, warning= FALSE, results= 'asis'}

meetnetKarakt %>%
  filter(soortengroep == "Vaatplanten") %>%
  filter(!is.na(meetnetlocaties)) %>%
  select(meetnet, protocol, meetnetlocaties, type, 'duur meetcyclus'= duur_meetcyclus, start = opstartjaar) %>%
  unique() %>%
  arrange(meetnet) %>%
  kable(caption = "Overzicht van de karakteristieken van de vaatplantenmeetnetten: veldprotocol, type meetnet (integraal of steekproef), aantal meetnetlocaties en de meetcyclus in jaren", 
        row.names = FALSE, 
        booktabs = TRUE,
        format = "html") %>%
  kable_styling(bootstrap_options = c("striped", "hover", "condensed", "responsive")) %>%
  column_spec(5, width = "2cm")
  
```


```{r MeetnKaraktvaatplanten2, message= FALSE, warning= FALSE, results= 'asis'}

meetnetKarakt %>%
  filter(soortengroep == "Vaatplanten") %>%
  filter(!is.na(meetnetlocaties)) %>%
  arrange(meetnet) %>%
  select(meetnet,  'Bezoeken (/jaar)' = bezoeken, 'Begin telperiode' = begin_telperiode, 'Einde telperiode' = einde_telperiode) %>%
  unique() %>%
  kable(caption = "Overzicht van de karakteristieken van de vaatplantenmeetnetten: aantal bezoeken per jaar, begin en einde van de telperiode", row.names = FALSE, booktabs = TRUE, align = c("l", "c", "c", "c")) %>%
  kable_styling(bootstrap_options = c("striped", "hover", "condensed", "responsive")) %>%
  # column_spec(1, width = "2cm") %>%
  # column_spec(4, width = "2cm") %>%
  # column_spec(5, width = "2cm") %>%
 # column_spec(6, width = "2cm")%>%
  collapse_rows(columns = 1)

```

## Overzicht van de uitgevoerde tellingen

### Evaluatie tellingen per meetnet

In Tabel \@ref(tab:overzichtTellingenvaatplanten1) geven we een overzicht van de tellingen van 2019 per meetnet.

```{r overzichtTellingenvaatplanten1, message= FALSE, warning= FALSE, results= 'asis'}

nrow_mn <- sum(meetnetten_planten_wide$type_locatie == "Meetnetlocatie")
nrow_extra <- sum(meetnetten_planten_wide$type_locatie == "Extra locatie")

meetnetten_planten_wide %>%
  arrange(desc(type_locatie)) %>%
  select(meetnet, protocol,
    "meetnetlocaties" = aantal_meetnetlocaties,
    "getelde locaties" = aantal_getelde_locaties,
    "telpunten" = aantal_telpunten_cp,
    "getelde locaties" = aantal_getelde_locaties_mn,
    "telpunten" = aantal_telpunten_mn,
    "getelde locaties" = aantal_getelde_locaties_wnm,
    "telpunten" = aantal_telpunten_wnm
  ) %>%
  kable(caption = "Overzicht tellingen 2019", 
        align = c("l", "l", "c", "c", "c", "c", "c", "c", "c")) %>%
  kable_styling("striped", font_size = 9) %>%
  add_header_above(c(" " = 3, "Totaal" = 2, "Meetnetten.be" = 2, "Waarnemingen.be" = 2)) %>%
  pack_rows("Meetnetlocatie", 1, nrow_mn) %>%
  pack_rows("Extra locatie", nrow_mn + 1 , nrow_mn + nrow_extra)
  
```


### Evaluatie totaal aantal tellingen

In Tabel \@ref(tab:overzichtTellingenvaatplanten2) geven we een overzicht van het totaal aantal tellingen in 2019.

```{r overzichtTellingenvaatplanten2}

totaal_planten %>%
  arrange(desc(type_locatie)) %>%
  select(type_locatie,
    "meetnetlocaties" = aantal_meetnetlocaties,
    jaardoel,
    "getelde locaties" = aantal_getelde_locaties_tot,
    "getelde locaties" = aantal_getelde_locaties_mn,
    "getelde locaties" = aantal_getelde_locaties_wnm,
  ) %>%
  kable(caption = "Overzicht tellingen 2019", 
        align = c("l", "l", "c", "c", "c", "c", "c", "c", "c")) %>%
  kable_styling("striped", font_size = 9) %>%
  add_header_above(c(" " = 3, "Totaal" = 1, "Meetnetten.be" = 1, "Waarnemingen.be" = 1))

```


### Overzicht mobiel ingevoerde tellingen per meetnet

In Tabel \@ref(tab:overzichtTellingenvaatplanten3) geven we een overzicht van de mobiel ingevoerde tellingen van 2019 per meetnet.

```{r overzichtTellingenvaatplanten3, message= FALSE, warning= FALSE, results= 'asis'}

nrow_mn <- sum(meetnetten_planten_mobiel_wide$type_locatie == "Meetnetlocatie")
nrow_extra <- sum(meetnetten_planten_mobiel_wide$type_locatie == "Extra locatie")

meetnetten_planten_mobiel_wide %>%
  arrange(desc(type_locatie)) %>%
  select(meetnet, protocol,
    "meetnetlocaties" = aantal_meetnetlocaties,
    "getelde locaties" = aantal_getelde_locaties,
    "telpunten" = aantal_telpunten_cp,
    "getelde locaties" = aantal_getelde_locaties_mn,
    "telpunten" = aantal_telpunten_mn,
    "getelde locaties" = aantal_getelde_locaties_wnm,
    "telpunten" = aantal_telpunten_wnm
  ) %>%
  kable(caption = "Overzicht tellingen 2019", 
        align = c("l", "l", "c", "c", "c", "c", "c", "c", "c")) %>%
  kable_styling("striped", font_size = 9) %>%
  add_header_above(c(" " = 3, "Totaal" = 2, "Meetnetten.be" = 2, "Waarnemingen.be" = 2)) %>%
  pack_rows("Meetnetlocatie", 1, nrow_mn) %>%
  pack_rows("Extra locatie", nrow_mn + 1 , nrow_mn + nrow_extra)
  
```


### Overzicht totaal mobiel ingevoerde tellingen

In Tabel \@ref(tab:overzichtTellingenvaatplanten4) geven we een overzicht van het totaal aantal mobiel ingevoerde tellingen in 2019.

```{r overzichtTellingenvaatplanten4}

totaal_planten_mobiel %>%
  arrange(desc(type_locatie)) %>%
  select(type_locatie,
    "getelde locaties" = aantal_getelde_locaties_tot,
    "getelde locaties" = aantal_getelde_locaties_mn,
    "getelde locaties" = aantal_getelde_locaties_wnm,
  ) %>%
  kable(caption = "Overzicht mobiel ingevoerde tellingen 2019", 
        align = c("l",  "c", "c", "c", "c", "c", "c", "c")) %>%
  kable_styling("striped", font_size = 9) %>%
  add_header_above(c(" " = 1, "Totaal" = 1, "Meetnetten.be" = 1, "Waarnemingen.be" = 1))

```




### Tijdstippen van de tellingen

In Figuur \@ref(fig:figuurBezoekenvaatplanten) vergelijken we de tijdstippen van de bezoeken met de telperiodes (weergegeven via verticale stippellijnen).  

```{r figuurBezoekenvaatplanten, message= FALSE, warning= FALSE, fig.height= 9, fig.width= 7,  fig.cap = "Overzicht tijdstippen waarop tellingen werden uitgevoerd in 2019" }

bezoeken_figuur <- bezoeken_planten %>% 
  left_join(telperiodes_2019, by = c("meetnet")) %>%
  select(type_locatie, databank, meetnet,locatie, datum, start_telperiode, einde_telperiode) %>%
  unique()

ggplot(data = bezoeken_figuur, aes(x = datum, fill = databank)) + 
  geom_histogram(binwidth = 7, colour = "white") +
  geom_vline(aes(xintercept = start_telperiode), data = bezoeken_figuur, linetype = 2) +
  geom_vline(aes(xintercept = einde_telperiode), data = bezoeken_figuur, linetype = 2) +
  facet_wrap( ~ meetnet, ncol = 3) + 
  labs(x = "Datum bezoek", y = "Aantal bezoeken")  + 
  theme( axis.text.x = element_text(angle = 90, hjust = 1))
```

Onderstaande tabel geeft een overzicht van de tellingen die minsten 10 dagen buiten de telperiode werden uitgevoerd. De kolom 'verschil_dagen' geeft het verschil in dagen t.o.v. de telperiode volgens het veldprotocol.

```{r}

bezoeken_buiten_telperiode_planten <- bezoeken_figuur %>%
  mutate(verschil_dagen = ifelse(datum < start_telperiode, 
                                datum - start_telperiode,
                                ifelse(datum > einde_telperiode, datum - einde_telperiode, 0)))


bezoeken_buiten_telperiode_planten %>%
  filter(!is.na(verschil_dagen)) %>%
  filter(abs(verschil_dagen) >=10) %>%
  arrange(desc(abs(verschil_dagen))) %>%
  select(meetnet, databank, type_locatie, everything()) %>%
  kable(booktabs = TRUE,
        caption = "Bezoeken buiten telperiode",
        align = c("l", "l", "c","c","c", "c", "c", "c", "c", "c", "c")) %>%
 kable_styling(bootstrap_options = c("striped", "hover", "condensed", "responsive"),
               font_size = 11) %>%
  collapse_rows(columns = 1 )
  # datatable(rownames = FALSE,
  #           filter = 'top',
  #           extensions = c('Buttons', 'Scroller'),
  #           options = list(
  #             dom = 'Bfrtip',
  #             buttons = c('copy', 'pdf', 'csv', 'excel'),
  #             language = list(url = '//cdn.datatables.net/plug-ins/1.10.11/i18n/Dutch.json'),
  #             deferRender = TRUE,
  #              scrollY = 400,
  #              scroller = TRUE,
  #              scrollX = TRUE
  #             )
  #           )


```



### Afwijkingen van het protocol

De volgende tabel geeft een overzicht van de afwijkingen van het protocol van de tellingen ingevoerd in meetnetten.be.

```{r afwijkingenProtocolVaatplanten, message= FALSE, warning= FALSE}

bezoeken %>% 
  filter(soortgroep == sg) %>% 
  filter(jaar == 2019) %>% 
  filter(bezoek_status_detail != "Conform protocol") %>% 
  select(meetnet, datum, locatie, "bezoek status" = bezoek_status_detail, opmerkingen = notes) %>%
  mutate(opmerkingen = gsub("\n", ". ", opmerkingen)) %>%
  kable(booktabs = TRUE, escape = TRUE) %>%
  kable_styling(latex_options =  c( "hold_position"),
                bootstrap_options = c("striped", "hover", "condensed", "responsive")) %>%
    column_spec(5, width = "6cm") %>%
   column_spec(2, width = "3cm")
    # datatable(rownames = FALSE,
    #         filter = 'top',
    #         extensions = c('Buttons', 'Scroller'),
    #         options = list(
    #           dom = 'Bfrtip',
    #           buttons = c('copy', 'pdf', 'csv', 'excel'),
    #           language = list(url = '//cdn.datatables.net/plug-ins/1.10.11/i18n/Dutch.json'),
    #           deferRender = TRUE,
    #            scrollY = 400,
    #            scroller = TRUE,
    #            scrollX = TRUE
    #           )
    #         )
  
```



## Opmerkingen bij meetnetlocaties

```{r}

locaties_opm %>%
  filter(soortgroep == sg) %>%
  filter(is_active) %>%
  arrange(meetnet) %>%
  select(-soortgroep) %>%
  kable(booktabs = TRUE, 
        caption = "Opmerkingen locaties") %>%
 kable_styling(bootstrap_options = c("striped", "hover", "condensed", "responsive"),
               font_size = 11) %>%
  collapse_rows(columns = 1 )
```

## Visualisatie tellingen

```{r}

aantallen_planten_tot_sf <- rbind(
  
  data_wnm_2019_sf %>%
  select(id) %>% 
  left_join(data_wnm_2019, by = "id") %>%
  st_transform(crs = 4326) %>%
    rename(geom = geometry) %>%
  select(meetnet, type_locatie, locatie = locatie_planten, datum, code) %>%
  mutate(databank = "waarnemingen.be"),
  
  aantallen_planten_track %>%
    select(meetnet, locatie, datum, code) %>%
    mutate(databank = "meetnetten.be",
           type_locatie = "Meetnetlocatie")
  
) %>%
  mutate(databank = factor(databank),
         label = str_c(meetnet, code, sep = " "))


locaties_shared <- SharedData$new(aantallen_planten_tot_sf)

factpal <- colorFactor(c(inbo.steun.donkerroos, inbo.groen), aantallen_planten_tot_sf$databank)

bscols(
  list(
    bscols(widths = c(3, 4, 5),
           filter_checkbox("type_locatie", "Selecteer locatie", locaties_shared, ~type_locatie),
           filter_checkbox("databank", "Selecteer databank", locaties_shared, ~databank),
           filter_select("meetnet", "Selecteer meetnet", locaties_shared, ~meetnet, multiple = FALSE)),
    leaflet(locaties_shared) %>%
      addTiles() %>%
      addCircleMarkers(radius = 1, color = ~factpal(databank), opacity = 0.6, fillOpacity = 0.6,  label = ~label) %>%
      addLegend(pal = factpal, values = ~databank)
    
      )
)




```

## Tracks


```{r}

tracks <- read_sf("../../data/versie2020-01-24/planten_tracks", "planten_tracks_versie2020-01-24") %>%
  st_drop_geometry() %>%
  select(meetnet, protocol = protocl, locatie, datum, schaal, code)

aantallen_wnm_2019 <- data_wnm_2019 %>%
  select(meetnet, locatie = locatie_planten, datum, code) %>%
  left_join(select(meetnetKarakt, meetnet, protocol), by = "meetnet") %>%
  filter(code != "", locatie != "") %>%
  mutate(schaal = ifelse(protocol == "Vaatplanten - Aantal individuen", "aantal (Floron)",
                         ifelse(protocol == "Vaatplanten - Oppervlakte", "oppervlakte (Floron)", NA)))
scale_value <- tracks %>%
  distinct(schaal, code) %>%
  arrange(schaal, code) %>%
  mutate(min = c(0,1, 2, 6,26, 51, 501, 0, 0, 1, 5 , 25 , 50, 500),
         max = c(0, 1, 5, 25,50, 500, 5000, 0, 1, 5, 25 , 50 , 500, 5000),
         aantal = (max - min)/2)

aantallen_planten <- tracks %>%
  bind_rows(aantallen_wnm_2019) %>%
  left_join(scale_value, by = c("schaal", "code")) %>%
  mutate(jaar = as.numeric(format(datum, "%Y")),
         visit_id = str_c("meetnet", "datum", "locatie"),
         levensstadium = ifelse(protocol == "Vaatplanten - Aantal individuen", "individu",
                                ifelse(protocol == "Vaatplanten - Oppervlakte", "vegetatievlek (m²)", NA)))


```

